臺灣橋頭地方法院刑事裁定　　　　　　 110年度聲字第1221號
聲　請　人
即抗 告 人　王智緯



上列聲請人即抗告人，不服本院於民國110 年8 月18 日所為110
年度聲字第914 號裁定，聲請回復原狀並提起抗告，本院裁定如
下：
    主  文
回復原狀之聲請及抗告均駁回。
    理  由
一、聲請意旨略以：聲請人即抗告人王智緯（下稱聲請人）僅22
    歲，又不懂法律，於收受本院110 年度聲字第914 號裁定（
    下稱原裁定）時人在監獄，需聯絡父親、聘請律師才有抗告
    能力，已盡速聯絡父親，父親也盡速聯絡律師，律師也盡速
    於民國110 年9 月1 日向本院遞狀，故聲請人非因過失遲誤
    抗告期間，自得聲請回復原狀，並同時提出抗告等語。
二、按抗告期間，除有特別規定外，為5 日，自送達裁定後起算
    ；原審法院認為抗告不合法律上之程式或法律上不應准許，
    或其抗告權已經喪失者，應以裁定駁回之，刑事訴訟法第40
    6 條前段、第408 條第1 項前段分別定有明文。次按非因過
    失，遲誤上訴、抗告或聲請再審之期間，或聲請撤銷或變更
    審判長、受命法官、受託法官裁定或檢察官命令之期間者，
    於其原因消滅後五日內，得聲請回復原狀，刑事訴訟法第67
    條第1 項定有明文。而聲請回復原狀，應以非因過失遲誤期
    間者為限，並應於書狀內釋明非因過失遲誤期間之原因及其
    消滅時期；所謂非因過失，係指逾期之緣由非可歸責於當事
    人而言，若其不能遵守期限由於自誤，即不能謂非過失。
三、經查，聲請人前於110 年9 月1 日對於原裁定提起之抗告，
    經臺灣高等法院高雄分院以110 年度抗字第346 號以抗告逾
    期為由裁定駁回，再經聲請人提起再抗告，經最高法院以
    110 年度台抗字第1830號裁定駁回而確定，此有該等裁定、
    臺灣高等法院被告前案紀錄表各1 份在卷可佐，堪予認定。
    再者，原裁定末明確記載「如不服本裁定，應於收受送達後
    5 日內向本院提出抗告狀」等之救濟教示，此有原裁定在卷
    可查，是聲請人對於抗告期間為何，應無誤認之虞，且不論
    其欲自行提起抗告或尋求法律專業協助後提出抗告，抗告期
    間均無不同，聲請人稱其須尋求專業諮詢或法律資源等語，
    實非得以不遵守抗告期間之正當事由，是聲請人前揭主張因
    與律師聯繫始逾越抗告期間，核與「非因過失，遲誤抗告期
    間」之要件不符。此外，聲請人復無釋明其它有何「非因過
    失，遲誤抗告期間」之事由，故被告自應承擔遲誤不變期間
    之失權效。從而，聲請人聲請回復原狀為無理由，應予駁回
    ；其補行之抗告亦失所附麗，應認已逾法定抗告期間，不合
    法律上之程式且無從補正，又係就確定之裁定重複抗告，應
    併予駁回。
據上論斷，依刑事訴訟法第220 條、第69條第1 項前段、第408
條第1 項前段，裁定如主文。
中    華    民    國   110    年    11     月    30   日
                  刑事第七庭      法  官  黄筠雅
以上正本證明與原本無異。
如不服本裁定，應於收受送達後5 日內向本院提出再抗告狀。
中    華    民    國   110    年    11    月    30    日
                                  書記官  郭力瑋